臺灣高等法院臺南分院刑事判決　　　　99年度上訴字第1116號
上　訴　人　臺灣嘉義地方法院檢察署檢察官
上　訴　人
即　被　告　陳言合
選任辯護人　王正明律師
上列上訴人等因被告違反毒品危害防制條例案件，不服臺灣嘉義
地方法院99年度訴字第470號中華民國99年10月7日第一審判決（
起訴案號：臺灣嘉義地方法院檢察署98年度偵字第5421號），提
起上訴，本院判決如下：
    主  文
原判決關於附表一有罪部分均撤銷。
陳言合犯如附表一所示各罪，各處如附表一所示刑。應執行有期
徒刑柒年陸月。扣案之甲基安非他命拾壹包（驗前含塑膠袋總毛
重貳捌點零公克、驗前淨重點玖公克）均沒收銷燬。前揭
毒品包裝袋拾壹包、扣案之行動電話含SIM卡壹具均沒收。未扣
案之販賣第二級毒品所得合計新臺幣壹萬肆仟伍佰元沒收，如全
部或一部不能沒收時，以其財產抵償之。未扣案之販賣第二級毒
品所得新臺幣貳仟伍佰元應與張瑞翔連帶沒收，如全部或一部不
能沒收時，以其與張瑞翔之財產連帶抵償之。未扣案之販賣第二
級毒品所得新臺幣伍仟元應與陳佼曄連帶沒收，如全部或一部不
能沒收時，以其與陳佼曄之財產連帶抵償之。
其餘上訴駁回（即附表二無罪部分）。
    事  實
一、陳言合明知甲基安非他命（起訴書誤載為安非他命）為毒品
    危害防制條例所定之第二級毒品，未經許可，不得非法販賣
    ，竟意圖營利，或單獨基於販賣甲基安非他命之犯意，或分
    別與張瑞翔、陳佼曄共同基於販賣甲基安非他命之犯意聯絡
    ，先後於附表一所示之時間、地點，單獨或與張瑞翔、陳佼
    曄共同販賣如附表一所示數量之甲基安非他命予如附表一所
    示之販賣對象王榕森、黃世文。嗣為警循線於民國98年7月6
    日下午2時20分許，在嘉義市○○○路138號前查獲，並扣得
    甲基安非他命11包（驗前含塑膠袋總毛重28.03公克、驗前
    淨重3.39公克）、行動電話含SIM卡1具等物。
二、案經嘉義市政府警察局第二分局報請臺灣嘉義地方法院檢察
    署檢察官偵查起訴。
    理  由
甲、有罪部分：
一、關於證據能力之說明：
    按被告以外之人於審判外之陳述，雖不符刑事訴訟法第159
    條之1至第159條之4傳聞證據得為證據之例外規定，而經當
    事人於審判程序同意作為證據，法院審酌該等言詞陳述或書
    面陳述作成時之情況，認為適當者，亦得為證據，刑事訴訟
    法第159條之5第1項定有明文。查本案認定事實所引用之言
    詞及書面陳述證據，經被告及其選任辯護人表示同意採為證
    據使用之意思（見本院卷第51、61頁），本院審酌該陳述證
    據之取得過程並無瑕疵，與本案待證事實間復具有相當之關
    聯性，自得採為證據，合先敘明。
二、認定犯罪事實所憑之證據及理由：
    上揭事實，迭據被告陳言合於偵查、原審及本院審理時坦白
    承認（見原審卷第68頁背面至第69頁背面被告於另案偵查中
    之自白；本案原審卷第37、39、124頁；本院卷第50頁背面
    、第60頁背面），核與證人即販賣對象王榕森、黃世文於偵
    查中所證情節大致相符（王榕森部分見偵三卷第75至77、82
    至86頁；黃世文部分見偵三卷第71至74、93至97頁）。並有
    搜索同意書、嘉義市政府警察局第二分局搜索扣押筆錄、扣
    押物品目錄表、扣押物品收據各1份；查獲證物照片8張、通
    訊監察譯文2份附卷可稽（見警卷第12、14至18、27至29頁
    ；偵三卷第89至92、100至103頁）。而被告經警查獲扣案之
    11包毒品，經送內政部警政署刑事警察局鑑定結果，均檢驗
    出甲基安非他命成分，且驗前含塑膠袋總毛重28.03公克、
    驗前淨重3.39公克、其中0.14公克鑑定用罄，純質淨重推估
    計24.01公克，有內政部警政署刑事警察局98年7月27日刑鑑
    字第0980098701號鑑定書1紙存卷可參（偵一卷第18頁）。
    此外，復有供被告販賣毒品所用之行動電話1具（含門號000
    0000000號SIM卡1只）扣案可佐。堪認被告前揭任意性自白
    與事實相符，是本件事證明確，被告所犯如附表一所示販賣
    第二級毒品甲基安非他命之犯行，自堪認定，應依法論科。
三、論罪科刑之理由：
  (一)查甲基安非他命為毒品危害防制條例第2條第2項第2款所定
    之第二級毒品。核被告如附表一所為，均係犯毒品危害防制
    條例第4條第2項之販賣第二級毒品罪。被告持有所欲販賣甲
    基安非他命之低度行為，為販賣之高度行為所吸收，均不另
    論罪。被告所犯上開各罪間，犯意各別，時間不同，應分論
    併罰。被告如附表一編號二、五、九、十一之販賣行為，分
    別與張瑞翔及陳佼曄有犯意聯絡及行為分擔，俱為共同正犯
    。
  (二)被告於偵查、原審及本院審理中均自白上開販賣毒品犯行，
    已如前述，合於毒品危害防制條例第17條第2項之規定，所
    犯各罪均應依法減輕其刑。
四、撤銷改判之理由：
    原審認為被告犯附表一所示各罪事證明確，而予論罪科刑，
    固非無見，然：(1)依被告於原審所陳，其係於附表一編號五
    所示之時間與陳佼曄共同販賣甲基安非他命予王榕森，而非
    附表一編號六所示之時間（見原審卷第125頁），原判決誤
    為附表一編號六所示之時間與陳佼曄共同販賣，自有未洽。
    (2)安非他命係屬毒品危害防制條例第2條第2項第2款所列之
    第二級毒品，甲基安非他命則屬同條項款附表（即其附表2
    編號89）所載之相類製品，依行政院衛生署管制藥品管理局
    之相關函釋，二者雖多為硫酸鹽或鹽酸鹽，可溶於水，為白
    色、略帶苦味之結晶，但使用劑量及致死劑量，仍屬有別，
    且目前國內發現者似都為甲基安非他命之鹽酸鹽（參見法官
    辦理刑事案件參考手冊(一)第282頁、第292至293頁），可見
    安非他命與甲基安非他命，係毒性有差別之第二級毒品。原
    判決於犯罪事實認定被告所販賣之毒品、於理由中敘明扣案
    之毒品及於主文中諭知應沒收之毒品均係「安非他命」，雖
    於判決理由論罪部分記載「查甲基安非他命為毒品危害防制
    條例第2條第2項第2款所定之第2級毒品....被告持有所欲販
    賣甲基安非他命之低度行為，為販賣之高度行為所吸收」等
    語，同一判決前後關於毒品之記載已有歧異。又扣案之結晶
    11包經內政部警政署刑事警察局鑑定結果，係「檢出甲基安
    非他命成分」，有該鑑定書在卷可按，原判決認被告所販賣
    及查扣之第二級毒品為安非他命並予宣告沒收，與上開卷證
    資料亦屬不相適合，均有理由矛盾之可議。(3)數罪併罰應分
    別宣告其罪之刑，依刑法第51條各款定其應執行之刑。所謂
    其罪之刑，包括主刑、從刑而言，故無論主刑、從刑，均須
    依其所犯之罪分別宣告後，再據以定其應執行之刑，方屬適
    法。原判決分別論處被告販賣第二級毒品11罪，其犯罪所得
    之財物及扣案之毒品與包裝袋及行動電話並未在主文所犯各
    罪項下分別宣告沒收，然後定其應執行刑。乃竟宣告被告11
    次販賣第二級毒品，各處有期徒刑四年。扣案之毒品沒收銷
    燬；毒品包裝袋、行動電話、販賣毒品所得財物沒收，雖另
    於判決理由中詳述應於何罪項下宣告沒收，仍難謂已臻妥適
    。被告上訴意旨指摘原審量刑過重，雖無理由。但上訴指摘
    原判決上開(1)部分所示錯置被告與陳佼曄共同販賣毒品予王
    榕森時間之部分，則有理由。且原判決既另有前述(2)(3)所示
    違誤，即屬全部無可維持，此部分應由本院撤銷改判，以期
    明確適法。
五、量刑及沒收：
  (一)量刑：爰審酌被告四肢健全，竟不思循正途賺取金錢，反意
    圖牟取暴利，販賣甲基安非他命予他人，戕害國人健康惡性
    非輕，惟能坦承犯行尚知悔悟之態度、所販賣毒品之次數、
    數量、高中肄業之教育程度、已婚、從事製茶業等一切情狀
    ，分別量處如附表一所示之刑，並定其應執行之刑。
  (二)沒收：
  按查獲之第一、二級毒品，不問屬於犯人與否，均沒收銷燬
    之，毒品危害防制條例第18條第1項前段定有明文。而購入
    之毒品，經多次販賣後，持有剩餘毒品被查獲，其各次販賣
    毒品行為，固應併合處罰，惟該持有剩餘毒品之低度行為，
    應僅為最後一次販賣毒品之高度行為所吸收，不另論罪，則
    就該查獲之剩餘毒品，自祇能於最後一次販賣毒品罪宣告沒
    收銷燬，不得於各次販賣毒品罪均一併宣告，最高法院98年
    度台上字第1063號、98年度台上字第738號判決可資參照。
    故扣案之甲基安非他命11包（驗前含塑膠袋總毛重28.03公
    克、驗前淨重3.39公克、其中0.14公克鑑定用罄），屬被告
    販賣第二級毒品犯行所查獲之第二級毒品，業如前述，應依
    毒品危害防制條例第18條第1項前段規定，在附表一編號十
    一項下宣告沒收銷燬，至於因鑑驗使用而耗失之0.14公克甲
    基安非他命既已滅失，自無庸宣告沒收銷燬。又前揭毒品之
    包裝袋均具防止內容物裸露、逸出及潮濕功能，係被告所有
    供販賣甲基安非他命使用之財物，應依毒品危害防制條例第
    19條第1項規定，亦在附表一編號十一項下宣告沒收。
  扣案之行動電話含SIM卡1具，為被告所有供販賣甲基安非他
    命使用之物，業據其供承在卷（見原審卷第39頁），應依毒
    品危害防制條例第19條第1項規定，在被告所犯附表一各罪
    項下宣告沒收，該具行動電話既經扣案，即得以直接沒收，
    自不生追徵其價額或以其財產抵償之問題。
  未扣案如附表一編號一、三、四、六、七、八、十所示各次
    販賣第二級毒品所得合計新臺幣（下同）14,500元，均應分
    別依毒品危害防制條例第19條第1項之規定沒收，如全部或
    一部不能沒收時，以其財產抵償之（現行貨幣無追徵價額之
    問題，下同）。又共同正犯犯罪所得之財物為現金時，因共
    同正犯應就全部犯罪結果負其責任，而合併計算犯罪所得，
    且於全部或一部不能沒收時以其財產抵償之，但為避免執行
    時發生重複沒收、抵償之情形，故各共同正犯之間係採連帶
    沒收主義，應諭知被告共同犯罪所得之財物應與其他共同正
    犯連帶沒收之。故未扣案如附表一編號二被告與張瑞翔共同
    販賣第二級毒品所得之2,500元，應依同上規定，於附表一
    編號二項下與張瑞翔連帶沒收，如全部或一部不能沒收時，
    以被告及張瑞翔之財產連帶抵償之；如附表一編號五、九、
    十一被告與陳佼曄共同販賣第二級毒品所得合計5,000元，
    亦依同上規定，分別於附表一編號五、九、十一項下，與陳
    佼曄連帶沒收，如全部或一部不能沒收時，以被告及陳佼曄
    之財產連帶抵償之。
乙、無罪部分：
一、公訴意旨另以：被告陳言合明知甲基安非他命（起訴書誤載
    為安非他命，下同）為毒品危害防制條例禁止毒品，未經許
    可，不得非法販賣，竟基於販賣第二級毒品甲基安非他命之
    犯意，如附表二所示之時地，以附表二所示金額，二度販賣
    甲基安非他命予李允發。因認被告此部分涉犯毒品危害防制
    條例第4條第2項之販賣第二級毒品罪等語。
二、按犯罪事實應依證據認定之，無證據不得認定犯罪事實；又
    不能證明被告犯罪者，應諭知無罪之判決，刑事訴訟法第15
    4條第2項、第301條第1項分別定有明文。又按犯販賣或施用
    第二級毒品之罪，供出毒品來源因而破獲者，得減輕其刑，
    毒品危害防制條例第17條第1項定有明文，則涉嫌販賣或施
    用第二級毒品之人，如供出毒品之來源因而破獲者，既得獲
    邀減輕其刑之寬典，為擔保其所為陳述之真實性，自應有足
    以令人確信其陳述為真實之補強證據，始能資為販賣毒品等
    犯行論罪之依據，而有補強性法則之適用。而所謂補強證據
    ，則指除受讓者之供述外，其他足以證明該陳述之事實確具
    有相當程度真實性之證據而言，雖所補強者，非以事實之全
    部為必要，但亦須因補強證據與該項陳述之相互利用，足使
    犯罪事實獲得確信者，始足當之，最高法院98年度台上字第
    6601號判決意旨亦闡述甚明。準此，刑事被告經指證販賣第
    二級毒品甲基安非他命，若別無其他補強證據擔保前開指證
    之真實性，於證據之評價上應認為未能使法院獲得有罪之確
    信，合先敘明。
三、依檢察官公訴意旨及上訴意旨，檢察官認被告涉有販賣甲基
    安非他命予李允發之犯行，係以：(1)證人李允發明確之指證
    及(2)被告亦供承販賣甲基安非他命予王榕森及黃世文，足徵
    證人李允發之證述並非子虛等事證，為其論據。訊據被告陳
    言合則堅詞否認此部分犯行，並以：伊並未販賣（甲基）安
    非他命予李允發等語，資為抗辯。經查：
  (一)證人李允發於偵查中雖證稱於附表二所示時地，以2,000元
    及3,000元不等之價金，二度向被告購買（甲基）安非他命
    等語（見偵三卷第35、36、38頁）。嗣於原審亦證稱：一共
    向陳言合拿2次毒品，惟時間及金額已不記得等語（見原審
    卷第118至119頁）。依上開關於補強性法則之說明，仍待其
    他事證佐證補證人李允發之指證，始得認定不利於被告之事
    實。
  (二)被告雖自白另曾販賣甲基安非他命予王榕森及黃世文，且證
    人王榕森及黃世文亦均證述被告確有販賣甲基安非他命之情
    事，均如前述。然所謂買受者供述之必要之補強證據，須以
    與施用者之指證具有「相當之關聯性」為前提（參見最高法
    院98年度台上字第3427號判決意旨）。故而證人王榕森、黃
    世文分別所為關於被告販賣其等甲基安非他命之證言，以及
    被告關於販賣甲基安非他命予王榕森及黃世文之自白，分係
    個別供述該等證人於不同時間相互交易甲基安非他命之過程
    ，上開供述與證人李允發之證詞間並無相關之關聯性，無從
    互為佐證，不能憑以擔保補強證人李允發證言之真實性。
  (三)綜上所述，被告此部分被訴事實，既僅有證人李允發之單一
    指訴，別無其他具有相當關聯性之事證足以補強佐證，應認
    為未獲嚴格之證明。從而，原審就此部分據為被告無罪判決
    之諭知，核無不合。檢察官上訴意旨仍以：(1)被告關於販賣
    甲基安非他命予王榕森及黃世文之自白，足以補強證人李允
    發之供述，(2)證人李允發另於原審證述：買（甲基）安非他
    命之用途係幫國中同學或朋友買的等語（見原審卷第118頁
    ），且李允發所涉販賣第二級毒品罪，亦經本院以99上訴
    359號案件論罪科刑確定，可認李允發所述為真，而認原判
    決認事用法尚有違誤云云。然而被告關於販賣甲基安非他命
    予王榕森及黃世文之自白，與被告是否販賣甲基安非他命予
    李允發之被訴事實並無相關之關聯；且證人李允發無論證述
    向被告購買甲基安非他命之後如何處分，均屬其單一指訴之
    一部，其另涉犯之販賣毒品行為，亦無從認為與被告此部分
    之被訴事實存有何等關聯，無從以證人李允發另涉之販賣甲
    基安非他命行為，佐證擔保其於本件所為指證之真實性。從
    而檢察官有關此部分之上訴，為無理由，應予駁回。
據上論結，應依刑事訴訟法第368條、第369條第1項前段、第364
條、第299條第1項前段，毒品危害防制條例第4條第2項、第17條
第2項、第18條第1項前段、第19條第1項，刑法第11條前段、第
28條、第51條第5款，判決如主文。
本案經檢察官張太龍到庭執行職務。
中    華    民    國   100    年    1     月    25    日
                  刑事第二庭    審判長法  官  葉居正
                                      法  官  陳春長
                                      法  官  陳欽賢
以上正本證明與原本無異。
如不服本判決應於收受送達後10日內向本院提出上訴書狀，其未
敘述上訴理由者，並得於提起上訴後10日內向本院補提理由書（
均須按他造當事人之人數附繕本）「切勿逕送上級法院」。
                                      書記官  施淑華
中    華    民    國   100    年    1     月    25    日
附錄本案論罪科刑法條：
毒品危害防制條例第4條第2項
製造、運輸、販賣第二級毒品者，處無期徒刑或7年以上有期徒
刑，得併科新臺幣1千萬元以下罰金。
附表一：
 ┌───┬────┬────┬─────┬───────────┬────────┬─────────────────────┐
 │編號  │ 行為人 │販賣對象│交易時間  │    交  易  地  點    │行為態樣、交易之│                                          │
 │      │        │        │          │                      │數量、金額（新臺│      宣   告   刑                        │
 │      │        │        │          │                      │幣）            │                                          │
 ├───┼────┼────┼─────┼───────────┼────────┼─────────────────────┤
 │一    │陳言合  │王榕森  │98年12月10│嘉義市麗景汽車旅館對面│單獨販賣1000元之│陳言合販賣第二級毒品，處有期徒刑肆年。扣案│
 │      │        │        │日下午9時 │之網咖                │甲基安非他命一包│之行動電話含SIM卡壹具沒收。未扣案之販賣第 │
 │      │        │        │34分許    │                      │。              │二級毒品所得新臺幣壹仟元沒收，如全部或一部│
 │      │        │        │          │                      │                │不能沒收時，以其財產抵償之。              │
 ├───┼────┼────┼─────┼───────────┼────────┼─────────────────────┤
 │      │        │        │98年12月11│嘉義市監理所旁        │共同販賣2500元之│陳言合共同販賣第二級毒品，處有期徒刑肆年。│
 │二    │陳言合、│王榕森  │日下午6時 │                      │甲基安非他命一包│扣案之行動電話含SIM卡壹具沒收。未扣案之販 │
 │      │張瑞翔  │        │24分許    │                      │。              │賣第二級毒品所得新臺幣貳仟伍佰元應與張瑞翔│
 │      │        │        │          │                      │                │連帶沒收，如全部或一部不能沒收時，以其與張│
 │      │        │        │          │                      │                │瑞翔之財產連帶抵償之。                    │
 ├───┼────┼────┼─────┼───────────┼────────┼─────────────────────┤
 │      │        │        │98年12月15│嘉義市監理所旁        │單獨販賣2500元之│陳言合販賣第二級毒品，處有期徒刑肆年。扣案│
 │三    │陳言合  │王榕森  │日19時12分│                      │甲基安非他命一包│之行動電話含SIM卡壹具沒收。未扣案之販賣第 │
 │      │        │        │許        │                      │。              │二級毒品所得新臺幣貳仟伍佰元沒收，如全部或│
 │      │        │        │          │                      │                │一部不能沒收時，以其財產抵償之。          │
 ├───┼────┼────┼─────┼───────────┼────────┼─────────────────────┤
 │      │        │        │98年12月20│嘉義市麗景汽車旅館對面│單獨販賣2500元之│陳言合販賣第二級毒品，處有期徒刑肆年。扣案│
 │四    │陳言合  │王榕森  │日下午6時 │之網咖                │甲基安非他命一包│之行動電話含SIM卡壹具沒收。未扣案之販賣第 │
 │      │        │        │56分許    │                      │。              │二級毒品所得新臺幣貳仟伍佰元沒收，如全部或│
 │      │        │        │          │                      │                │一部不能沒收時，以其財產抵償之。          │
 ├───┼────┼────┼─────┼───────────┼────────┼─────────────────────┤
 │      │        │        │99年3月19 │嘉義市與嘉義縣民雄鄉交│共同販賣1000元之│陳言合共同販賣第二級毒品，處有期徒刑肆年。│
 │五    │陳言合、│王榕森  │日下午10時│界之大寶鎮大樓下      │甲基安非他命一包│扣案之行動電話含SIM卡壹具沒收。未扣案之販 │
 │      │陳佼曄  │        │54分許    │                      │。              │賣第二級毒品所得新臺幣壹仟元應與陳佼曄連帶│
 │      │        │        │          │                      │                │沒收，如全部或一部不能沒收時，以其與陳佼曄│
 │      │        │        │          │                      │                │之財產連帶抵償之。                        │
 ├───┼────┼────┼─────┼───────────┼────────┼─────────────────────┤
 │      │        │        │99年3月22 │嘉義市○○路某汽車旅館│單獨販賣2500元之│陳言合販賣第二級毒品，處有期徒刑肆年。扣案│
 │六    │陳言合  │王榕森  │日下午1時 │旁                    │甲基安非他命一包│之行動電話含SIM卡壹具沒收。未扣案之販賣第 │
 │      │        │        │36分許    │                      │。              │二級毒品所得新臺幣貳仟伍佰元沒收，如全部或│
 │      │        │        │          │                      │                │一部不能沒收時，以其財產抵償之。          │
 ├───┼────┼────┼─────┼───────────┼────────┼─────────────────────┤
 │      │        │        │98年12月12│嘉義市○○路790之55號 │單獨販賣2000元之│陳言合販賣第二級毒品，處有期徒刑肆年。扣案│
 │七    │陳言合  │黃世文  │日下午4時 │大樓旁                │甲基安非他命一包│之行動電話含SIM卡壹具沒收。未扣案之販賣第 │
 │      │        │        │37分許    │                      │。              │二級毒品所得新臺幣貳仟元沒收，如全部或一部│
 │      │        │        │          │                      │                │不能沒收時，以其財產抵償之。              │
 ├───┼────┼────┼─────┼───────────┼────────┼─────────────────────┤
 │      │        │        │98年12月16│嘉義縣梅山鄉某一小廟  │單獨販賣2000元之│陳言合販賣第二級毒品，處有期徒刑肆年。扣案│
 │八    │陳言合  │黃世文  │日8時42分 │                      │甲基安非他命一包│之行動電話含SIM卡壹具沒收。未扣案之販賣第 │
 │      │        │        │許        │                      │。              │二級毒品所得新臺幣貳仟元沒收，如全部或一部│
 │      │        │        │          │                      │                │不能沒收時，以其財產抵償之。              │
 ├───┼────┼────┼─────┼───────────┼────────┼─────────────────────┤
 │      │        │        │99年3月17 │嘉義市○道路旁        │共同販賣2000元之│陳言合共同販賣第二級毒品，處有期徒刑肆年。│
 │九    │陳言合、│黃世文  │日6時52分 │                      │甲基安非他命一包│扣案之行動電話含SIM卡壹具沒收。未扣案之販 │
 │      │陳佼曄  │        │許        │                      │。              │賣第二級毒品所得新臺幣貳仟元應與陳佼曄連帶│
 │      │        │        │          │                      │                │沒收，如全部或一部不能沒收時，以其與陳佼曄│
 │      │        │        │          │                      │                │之財產連帶抵償之。                        │
 ├───┼────┼────┼─────┼───────────┼────────┼─────────────────────┤
 │      │        │        │99年3月21 │嘉義市○○路旁        │單獨販賣2000元之│陳言合販賣第二級毒品，處有期徒刑肆年。扣案│
 │十    │陳言合  │黃世文  │日8時55分 │                      │甲基安非他命一包│之行動電話含SIM卡壹具沒收。未扣案之販賣第 │
 │      │        │        │許        │                      │。              │二級毒品所得新臺幣貳仟元沒收，如全部或一部│
 │      │        │        │          │                      │                │不能沒收時，以其財產抵償之。              │
 ├───┼────┼────┼─────┼───────────┼────────┼─────────────────────┤
 │      │        │        │99年3月26 │嘉義市○○路旁        │共同販賣2000元之│陳言合共同販賣第二級毒品，處有期徒刑肆年。│
 │十一  │陳言合、│黃世文  │日8時38分 │                      │甲基安非他命一包│扣案之甲基安非他命拾壹包（驗前含塑膠袋總毛│
 │      │陳佼曄  │        │          │                      │                │重貳捌點零公克、驗前淨重點玖公克）均│
 │      │        │        │          │                      │                │沒收銷燬。前揭毒品包裝袋拾壹包、行動電話含│
 │      │        │        │          │                      │                │SIM卡壹具均沒收。未扣案之販賣第二級毒品所 │
 │      │        │        │          │                      │                │得新臺幣貳仟元應與陳佼曄連帶沒收，如全部或│
 │      │        │        │          │                      │                │一部不能沒收時，以其與陳佼曄之財產連帶抵償│
 │      │        │        │          │                      │                │之。                                      │
 └───┴────┴────┴─────┴───────────┴────────┴─────────────────────┘
附表二：
 ┌───┬────┬─────┬───────────┬────────┐
 │編號  │販賣對象│交易時間  │    交  易  地  點    │交易之數量或金額│
 │      │        │          │                      │（新台幣）      │
 ├───┼────┼─────┼───────────┼────────┤
 │一    │李允發  │98年2月間 │嘉義市○○路之某電子遊│購買2000元。    │
 │      │        │某日      │戲場                  │                │
 ├───┼────┼─────┼───────────┼────────┤
 │      │        │98年3月間 │嘉義市○○路之某電子遊│購買2000元。    │
 │二    │李允發  │某日      │戲場                  │                │
 └───┴────┴─────┴───────────┴────────┘